臺灣高等法院刑事判決　　　　　　　　　九十年度上訴字第九五號
　　上　訴　人
　　即　被　告　乙○○
　　　　　　　　丙○○
　　共　　　同
　　選任辯護人　魏順華
　　　　　　　　彭亭燕
　　　　　　　　羅秉成
右上訴人，因重傷害案件，不服臺灣新竹地方法院，八十九年度訴字第三十九號，中
華民國八十九年十二月二十八日第一審判決（起訴案號：臺灣新竹地方法院檢察署八
十八年偵字第五○三四、五七八八號）提起上訴，本院判決如左：
    主      文
上訴駁回。
    事實及理由
一、本案經本院審理結果，第一審認被告乙○○、丙○○共同犯刑法第二百七十七條
    第一項之傷害罪及同條第二項後段之傷害致重傷罪，依想像競合之例，從一重之
    傷害致重傷罪處斷，各判處有期徒刑年陸月，認事用法及量刑均無不當，應予
    維持，並引用第一審判決書記載之事實、證據及理由。
二、被告上訴意旨略以：並無參與毆打被害人，是庚○○、壬○○等人涉案後，為索
    跑路費，被告不給，他們故意誣陷被告涉案。乙○○辯稱案發當時，其與妻女在
    包廂內，服務生辛○○可以證明其確係留在包廂內，其並無參與毆打被害人。丙○○辯稱當夜與女友丁○○、表妹寅○○等人在溫馨庭園ＫＴＶ唱歌，係單獨一
    個包廂，後來碰到庚○○等人，始轉至庚○○等人所在之包廂，當晚十時許先載
    女友丁○○及表妹寅○○回家，在途中與甲○○發生車禍，處理完後，載丁○○
    至其住處，談話甚久，至十一時許始離開林女住處，返回ＫＴＶ現場時，只見到
    救護車，其並未參與鬥毆云云。
三、查被害人癸○○係被告乙○○配偶丑○○之高中同學，與乙○○夫婦並無私人恩
    怨，當晚其係至庚○○所在之包廂內敬酒，其於原審陳稱當日丙○○是跟那一群
    人在一起（應係指庚○○等人），我當日只看到他罵人，但我被何人打我不清楚
    ，我未見其動手等語（原審八十七年訴字第二六九號卷第十五頁）。癸○○於原
    審八十九年二月十八日訊問時證稱：「己○○在ＫＴＶ內有打我，是空手打我，
    壬○○與己○○在ＫＴＶ內一起打我，之後我跑出ＫＴＶ他們追出來，己○○就
    跑過去打子○○、乙○○、丙○○我不能確定他們有打，我在包廂內有看過他們
    二人，但動手時不能確定有否參與」（原審八十九年訴字第三十九號卷九十至九
    十一頁）。其於本院調查時陳稱確有至包廂看「阿寶」他們，敬一下酒就離開返
    回自己的包廂，當時（敬酒時）有看到被告二人及同學丑○○．．．我確定他們
    二人（指被告）有在場，但是那一個打人我不確定（本院九十年十二月十二日訊
    問筆錄）。證人癸○○明確指陳案發時被告二人確係在場，核與涉案被告庚○○
    、壬○○、己○○於原審偵審中所供相符。本院傳訊庚○○、壬○○彼等仍堅指
    被告二人確有參與毆打被害人，壬○○並不否認在被告父母經營之柔情土雞城餐
    廳與戊○○等人發生衝突，但否認是向被告索取跑路費，其確有向被告要求幫忙
    出錢聘請律師。被告等自承與庚○○、己○○、壬○○感情很好，而被害人除癸○○外，均不認識被告，而被告二人復未毆擊癸○○，其餘被害人自無法供出被
    告涉案。被害人既未能指認被告，則已敗露身分之庚○○、己○○、壬○○於案
    發之初刻意隱瞞被告二人涉案，自屬合於常理。庚○○、壬○○隱瞞被告涉案，
    因此藉此索討費用，雖有可議，惟案發時被告二人確係在場，有如癸○○前供，
    自難認係庚○○等人索費不成而故意誣陷也。
四、證人辛○○於原審偵審及本院調查時，雖供稱案發時被告乙○○係在包廂內，並
    未參與毆鬥等語。惟查辛○○對於案發前數分鐘癸○○有無到庚○○所在包廂敬
    酒一事，並未見到亦不知情，且其供稱庚○○所在之大包廂，有很多服務生輪來
    輪去（服務）（詳本院九十一年十一月十九日調查筆錄）。其對於案發前後之情
    況並不明瞭，惟獨供稱案發時乙○○與妻女在包廂，並未參與，自有可疑，且與
    共犯及被害人所供不符，自難採信。
五、證人丁○○、寅○○確與被告丙○○在現場，在當夜八時許與庚○○同在包廂內
    。依證人寅○○所述當夜八時許，四人一起外出購買飲料等物品（本院九十年六
    月六日調查筆錄），購物返回現場後，被告丙○○約於九時許送丁○○、寅○○
    回家，此觀被告丙○○供稱買完東西後，才送寅○○返家（同上期日本院筆錄）
    自明。被告丙○○及證人丁○○推遲離開現場之時間為當夜十時，自與事實不符
    ，被告丙○○及證人丁○○供稱丙○○離開丁○○住處為當夜十一時以後，顯與
事實不符，殊難採信。自難據此供詞，認被告丙○○於案發時不在現場，其理至
    明。被告丙○○與證人丁○○、寅○○一致陳稱於送林女返家途中與甲○○發生
    車禍，證人甲○○證稱確有其事，惟甲○○稱其車老舊沒有送修，客觀上難以認
    定彼等所供是否真實。縱令發生車禍屬實，惟依甲○○所述當時因為是小事情就
    沒有找警察處理，而證人丁○○於本院證稱處理車禍約十幾分鐘左右。依此證言
    處理小車禍僅花十餘分鐘，所費時間不多，難據此認被告丙○○處理車禍及送林
    女回同在竹東鎮之住處需費時二小時之理，被害人癸○○指證被告丙○○案發時
    確在現場，足以證明被告丙○○所供其返回現場時毆鬥已結束云云，與事實不符
    ，不足採信。
六、原審以本件事證明確，變更起訴法條，認被告二人想像競合犯刑法第二百七十七
    條第一項之傷害罪及同條例第二項後段之傷害致重傷罪，從一重之傷害致重傷罪
    處斷，分別量處有期徒刑年陸月，核無不當，被告二人上訴否認犯罪，指摘原
    判決不當，核無理由，應該駁回。
七、據上論斷，應依刑事訴訟法第三百七十三條、第三百六十八條，判決如主文。
本案經檢察官蔡薰慧到庭執行職務。
中    華    民    國    九十一    年      二        月      十八        日
                        臺灣高等法院刑事第四庭
                            審判長法  官  蔡  永  昌
                                  法  官  徐  昌  錦
                                  法  官  陳  榮  和
右正本證明與原本無異。
如不服本判決應於收受送達後十日內向本院提出上訴書狀，其未敘述上訴之理由者並
得於提起上訴後十日內向本院補提理由書（均須按他造當事人之人數附繕本）。
                                  書記官  劉  麗  芬
中    華    民    國    九十一    年      二        月      十九        日
附錄：本案論罪科刑法條全文
刑法第二百七十七條
傷害人之身體或健康者，處三年以下有期徒刑，拘役或一千元以下罰金。
犯前項之罪，因而致人於死者，處無期徒刑或七年以上有期徒刑，致重傷者，處三年
以上、十年以下有期徒刑。
